【裁判字號】    89,易,1645
【裁判日期】    900316
【裁判案由】    詐欺
【裁判全文】
臺灣臺南地方法院刑事判決                        八十九年度易字第一六四五號
    公  訴  人  臺灣台南地方法院檢察署檢察官
    被      告  丁○○
    選任辯護人  許雅芬
                鄭嘉慧
右列被告因詐欺案件，經檢察官提起公訴（八十八年度偵字第一二二二九號），本院
判決如左：
    主  文
丁○○無罪。
    理  由
一、公訴意旨略以: 被告丁○○係福南汽車貨運股份有限公司（下稱福南公司）之財
    務部兼管理部經理，係實際上管理福南公司整體業務之人。其意圖為自己不法之
    所有，自民國八十七年十月間之某日起，明知其所持如附表一所示之七張支票及
    另由甲○○（已另依職權為不起訴處分）處取得四張支票中至少三張，係來路不
    明無法兌現之人頭支票（俗稱芭樂票），竟仍為取得經營票貼業務乙○○出借款
    項之信賴，以各該來路不明之人頭支票交付乙○○，充作未來償債之方法，致使
    乙○○陷於錯誤，交付丁○○票面金額扣除利息後之金額，共計約新台幣（下同
    ）三十九萬三千二百零五元（另由甲○○交付之人頭支票部分因嗣經甲○○換回
    ，名義發票人及金額均不詳），嗣於支票期日後陸續跳票始得知上情，因認被告
    丁○○涉有刑法第三百三十九條第一項之詐欺罪嫌云云。
二、按犯罪事實應依證據認定之，無證據不得推定其犯罪事實。又不能證明被告犯罪
    者，應諭知無罪之判決，刑事訴訟法第一百五十四條、第三百零一條第一項分別
    定有明文。
三、本件公訴人認被告丁○○涉有詐欺罪嫌，無非係以告訴人乙○○於偵訊之供述及
    上述支票均係來路不明之支票為其主要論據。訊據被告丁○○堅決否認有何詐欺
    犯行，辯稱：伊雖係福南公司之財務經理，惟只是領薪階級，並非實際管領福南
    公司整體業務之人，福南公司自八十四年十二月間起即曾以向客戶收來之客票向
    告訴人乙○○票貼，本件七張支票係福南公司新營代辦商負責人甲○○（已死亡
    ）拿來，請求福南公司向乙○○票貼時，一併代為票貼，伊不知上述支票均係人
    頭支票，才交由公司會計丙○○代為辦理，票貼之金錢均由甲○○全數取回，伊
    分文未得，伊與丙○○若知係人頭支票，當不會為其辦理，又本案亦經公司與告
    訴人和解，更足見本件係伊處理公司之業務所引起之糾紛，非伊有何圖利自己之
    不法意圖，伊確無詐欺告訴人之故意等語。經查本件糸爭七張支票，係證人甲○○拿至福南公司，請福南公司代為向告訴人票貼屬實，此業據證人即曾任福南公
    司擔任會計工作之丙○○到庭證述明確；次查告訴人確自八十四年日二月間起即
    與福南公司有票貼業務之往來，雙方行之多年，在本件之前並無糾紛，亦為告訴
    人所是認；另本件已經福南公司出面處理，將上述金額給付告訴人，並有福南公
    司所提出之證明書一紙可按。縱上所述，堪認本件係被告為公司處理票貼業務所
    引起之民事糾紛，尚非故意詐騙告訴人而與詐欺罪無涉。此外，復查無其他積極
    證據足以證明被告有前述之犯行，揆諸上述規定，不能證明被告犯罪，自應為其
    無罪之諭知。
據上論斷，應依刑事訴訟法第三百零一條第一項，判決如主文。
本案經檢察官羅瑞昌到庭執行職務。
中      華      民      國      九十      年      三      月    十六    日
                              臺灣臺南地方法院刑事第一庭
                                      法  官林  勇   奮
右正本證明與原本無異
如不服本判決應於送達後十日內向本院提出上訴狀
                                      書記官鄭  秀   美
中      華      民      國      九十      年      三      月    十六    日


司法院資訊處製作；財團法人民間司法改革基金會備份。
